臺灣高雄地方法院刑事判決              100年度訴字第687號
公  訴  人  臺灣高雄地方法院檢察署檢察官
被      告  吳貴華
上列被告因毒品危害防制條例案件，經檢察官提起公訴（100 年
度毒偵字第1961、2199號），被告於本院準備程序中，就被訴犯
罪為有罪之陳述，經本院告知簡式審判程序意旨，並聽取公訴人
及被告之意見後，本院合議庭裁定由受命法官獨任依簡式審判程
序審理，判決如下：
    主  文
吳貴華施用第一級毒品，累犯，處有期徒刑拾月。
    事  實
一、吳貴華前因施用毒品案件，經本院以96年度毒聲字第937 號
    裁定送觀察、勒戒後，認無繼續施用傾向，於民國96年11月
    14日執行完畢釋放。另因竊盜案件，經本院97年度易字第
    456 號判決應執行有期徒刑1 年確定，因施用毒品案件，
    經本院97年度審訴字第1145號判決應執行有期徒刑1 年確定
    ，因竊盜案件，經本院98年度審易字第1040號判決有期徒
    刑5 月確定，嗣上開各罪經本院98年度審聲字第3821號裁定
    應執行有期徒刑2 年3 月確定，於99年6 月25日縮刑期滿執
    行完畢。猶未戒除毒癮且不知警惕，於前開觀察、勒戒執行
    完畢釋放後5 年內，復基於施用第一級毒品海洛因、第二級
    毒品甲基安非他命之犯意，於100 年1 月26日18時許，在位
    於高雄市○○區○○街42巷76號住處，同時施用第一級毒品
    海洛因、第二級毒品甲基安非他命1 次。嗣於同日19時20分
    許，因經警執行另案拘提，經其同意採尿送驗結果呈嗎啡、
    可待因、甲基安非他命陽性反應，而查獲上情。
二、案經屏東縣政府警察局移送臺灣屏東地方法院檢察署呈請臺
    灣高等法院高雄分院檢察署核轉臺灣高雄地方法院檢察署檢
    察官偵查起訴。
    理  由
一、本件被告吳貴華所犯係死刑、無期徒刑、最輕本刑為3 年以
    上有期徒刑以外之罪，其於本院準備程序中先就被訴事實為
    有罪之陳述，經本院告知簡式審判程序之旨，並聽取當事人
    之意見後，依刑事訴訟法第273 條之1 第1 項之規定，裁定
    本件進行簡式審判程序。又簡式審判程序之證據調查，依刑
    事訴訟法第273 條之2 規定，不受同法第159 條第1 項審判
    外陳述排除之限制，再被告對於卷內之各項證據，亦不爭執
    證據能力（本院審訴卷第16頁），故卷內所列之各項證據，
    自得作為證據，先予敘明。
二、訊據被告吳貴華對前揭犯行坦承不諱（本院訴字卷第頁），
    並有臺灣屏東地方法院檢察署檢察官100 年他字第166 號拘
    票（警卷第16頁）、勘察採證同意書（警卷第12頁）、屏東
    縣政府警察局刑警大隊毒品案件涉嫌人尿液採證編號姓名對
    照表（警卷第13頁）、臺灣檢驗科技股份有限公司濫用藥物
    實驗室- 高雄100 年2 月21日濫用藥物檢驗報告（警卷第14
    頁）、刑案資料查註紀錄表（毒偵卷第3-7 頁）、全國施用
    毒品案件紀錄表（毒偵卷第7 頁）、矯正簡表（毒偵卷第10
    頁）在卷可稽，足認被告任意性自白與事實相符，應堪採信
    。本件事證明確，被告前揭犯行洵堪認定，應依法論科。
三、按海洛因為毒品危害防制條例第2 條第2 項第1 款所稱之第
    一級毒品，甲基安非他命係同條例第2 條第2 項第2 款所稱
    之第二級毒品，均不得施用、持有。核被告吳貴華所為，係
    犯毒品危害防制條例第10條第1 項施用第一級毒品罪及同條
    例第10條第2 項施用第二級毒品罪。被告施用第一級、第二
    級毒品前分別持有第一級毒品海洛因、第二級毒品甲基安非
    他命之低度行為，應為施用第一級毒品海洛因、第二級毒品
    甲基安非他命之高度行為所吸收，均不另論罪。檢察官雖認
    被告係分別施用第一、二級毒品，然被告於本院審理時供稱
    ：我是將甲基安非他命、海洛因混合在針筒內一起施用等語
    （本院審訴卷第15頁背面），依罪疑唯輕原則，並無證據足
    認被告係分別施用第一、二級毒品，且毒品施用者混合第一
    級及第二級毒品施用後，經人體代謝所排出之尿液可驗出嗎
    啡及甲基安非他命等成份之情，為本院審理毒品案件職務上
    已知之事實，足見被告供稱其同時施用第一、二級毒品乙情
    ，非屬不能，檢察官認被告施用第一、二級毒品之犯行應予
    分論併罰，尚有未恰。被告係同時施用第一級毒品海洛因與
    第二級毒品甲基安非他命，係以1 行為同時觸犯上開2 罪名
    ，為想像競合犯，應從一重論以施用第一級毒品罪。被告有
    如事實欄所載之前案科刑紀錄，有臺灣高等法院被告前案紀
    錄表在卷可參，其受徒刑之執行完畢，5 年以內故意再犯本
    件有期徒刑以上之罪，為累犯，應依刑法第47條第1 項規定
    ，加重其刑。爰審酌被告經觀察、勒戒後，仍無法戒絕毒癮
    ，顯見其戒絕毒癮之意念非堅，前開保安處分措施實難矯治
    其惡性，應藉由刑罰之執行，以收教化之功能；惟念及施用
    毒品行為，乃屬對自身健康戕害行為，並未危及他人，且被
    告犯後坦承犯行，態度尚可，及其犯罪之動機、目的、手段
    等一切情狀，量處如主文所示之刑。另本件被告於偵查中雖
    供承其係向吳文銓購得海洛因，然警方並非因被告之供述因
    而查獲吳文銓乙節，有本院100 年7 月18日電話紀錄查詢表
    （本院訴字卷第14頁）在卷為憑，是本件尚與毒品危害防制
    條例第17條第1 項所定「因而查獲其他正犯或共犯」之要件
    不合，自無從依該條規定減輕或免除被告之刑，併此敘明。
據上論斷，應依刑事訴訟法第273 條之1 第1 項、第299 條第1
項前段，毒品危害防制條例第10條第1 項、第2 項，刑法第11條
前段、第47條第1 項、第55條，判決如主文。
本案經檢察官陳登燦到庭執行職務。
中    華    民    國  100     年    7     月    22    日
                  刑事第十六庭  法  官  姚水文
以上正本證明與原本無異。
如不服本判決應於收受送達後10日內向本院提出上訴書狀，並應
敘述具體理由；如未敘述上訴理由者，應於上訴期間屆滿後20日
內向本院補提理由書（均須按他造當事人之人數附繕本）「切勿
逕送上級法院」。
中    華    民    國   100    年    7     月    25    日
                                書記官  蔡靜雯
附錄本案論罪科刑法條：
毒品危害防制條例第10條
施用第一級毒品者，處6 月以上5 年以下有期徒刑。
施用第二級毒品者，處 3 年以下有期徒刑。